ENRICO DE OLIVEIRA MIGLIORINI

Brasileiro, solteiro, 24 anos Av. Manoel Pedro Pimentel, 365 Bairro Continental – Osasco/SP Whatsapp: (11)987683685 oliveiraenrico1@gmail.com linkedin.com/in/enricomig Portifolio: rickmig.vercel.app

Objetivo: Programador/Analista de Dados Júnior

Qualificações

Sólidos conhecimentos em atendimento ao cliente, Organização e aplicação de treinamentos técnicos, Conhecimento em programação e desenvolvimento de jogos analógicos. Experiência na elaboração de relatórios, planilhas e dashboards, além de trabalho em equipe e desenvolvimento de softwares e prompts.

Experiências

- Secretaria de Finanças do Município de Osasco
 Ocupação: Estagiário em Desenvolvimento de Software (04/2024 12/2024)
- Projeto de Extensão Metodologias ágeis para micros e pequenas empresas:

Ocupação: Extensionista (03/2023 - Atualmente)

Descrição: Condução de workshops para alunos e profissionais no Senac, polo Santo Amaro (SP). Prestação de consultoria para pequenas empresas, aplicando Scrum e Kanban na resolução de desafios organizacionais. Desenvolvimento de um programa para atendimento ao cliente pelo Telegram e apresentação do projeto no Congresso Nacional de Iniciação Científica (CONIC).

• Projeto de Desenvolvimento para Tratamento de Planilhas:

Ocupação: Desenvolvedor (04/2024 - 12/2024)

Descrição: Desenvolvimento de programas para processamento de planilhas específicas e criação de uma dashboard no Power BI para análise da movimentação financeira do município de Osasco.

Formação Acadêmica

CENTRO UNIVERSITÁRIO SENAC - Curso: Análise de Sistemas (ADS) (08/2022 - 12/2024)

Tecnologia

Programação: C, Python, Arduino, Java, HTML, CSS, MongoDB, MySQL

Pacote Office: Excel, Power BI, Word

Design: Pacote Adobe - Photoshop, Premiere Pro, Illustrator, After Effects, InDesign

Idiomas

- Inglês (Intermediário) Período: (02/2007 12/2024)
- Libras (Básico) Período: (08/2022 12/2022)

Atividades Complementares

Projeto de Extensão - Metodologias Ágeis para sustentabilidade de projetos em micros e pequenas empresas - Senac SP;

Diretor Geral de Cultura da Atlética no Instituto Federal Catarinense (Luzerna);

Grupo de Coral da Cultura Inglesa;

Representante da Equipe no Desafio BM&F Bovespa no ensino médio do EE Deputado Augusto do Amaral;

Estudo de Violão e Teatro no Projeto Palco;

Participante do movimento Escoteiro desde 2007, passando pelos ramos Lobinhos (6 - 10 anos), Escoteiro (11 - 14 anos), Sênior (15 - 17 anos), atingindo os graus máximos, além dos ramos Pioneiro (18 - 21 anos) e Chefe (+21).